【裁判字號】    98,交聲,781
【裁判日期】    980831
【裁判案由】    違反道路交通管理處罰條例聲明異議
【裁判全文】
臺灣桃園地方法院交通事件裁定        98年度交聲字第781號
原處分機關  交通部公路總局新竹區監理所
異  議  人
即受處分人  甲○○
上列受處分人因違反道路交通管理處罰條例案件，對於原處分機
關中華民國98年03月02日所為之處分（原處分案號：壢監裁字第
裁53-D00000000號）聲明異議，本院裁定如下：
    主  文
異議駁回。
    理  由
一、原處分意旨略以：異議人即受處分人甲○○所有Q7-2783 號
    自小客車於民國97年12月05日16時12分，行經桃園縣中壢市
    ○○路○ 段南園路路口「駕車行經有燈光號誌管制之交岔路
    口闖紅燈」違反道路交通管理事件，經桃園縣政府警察局交
    通隊以桃警交相字第D00000000 號舉發違反道路交通管理事
    件通知單並附採證照片逕行舉發。異議人於舉發通知單上所
    載之應到案日期前向原處分機關提出申訴，經原處分機關函
    請舉發單位調查結果，認異議人確有前開違規行為，原處分
    機關乃於98年03月02日依道路交通管理處罰條例第53條第1
    項之規定，裁處異議人罰鍰新臺幣（下同）2,700 元，並依
    同條例第63條第1 項第3 款之規定，記違規點數3 點。
二、聲明異議意旨略以：異議人有於前揭時地駕駛系爭車輛行經
    該路口，於路口綠燈左啟動之時行經待轉區，因前方有車輛
    阻擋，以至於停在待轉區，於燈號轉為紅燈時，又因右側車
    輛直行闖紅燈，啟動照相系統，致系爭車輛在違規相片中，
    爰依法聲明異議云云。
三、按汽車行駛至交岔路口，其行進、轉彎，應遵守燈光號誌，
    道路交通安全規則第102 條第1 項第1 款定有明文。又汽車
    駕駛人，行經有燈光號誌管制之交岔路口闖紅燈者，處新臺
    幣1,800 元以上5,400 元以下罰鍰，並應記違規點數3 點，
    道路交通管理處罰條例第53條第1 項、63條第1 項第3 款分
    別定有明文。次按有關「闖紅燈」行為之認定，於道路交通
    管理處罰條例中固無明文，然「停止線」係用以指示行駛車
    輛停止之界限，車輛停止時，其前懸部分不得伸越該線，而
    車輛面對圓形紅燈表示禁止通行，不得超越停止線或進入路
    口，此觀諸道路交通標誌標線號誌設置規則第170 條第1 項
    及第206 條第5 款之規定即明。又無繪設路口範圍者，以車
    輛無視於紅燈號誌，而有穿越路口之企圖，其車身並已伸越
    停止線且足以妨害其他方向人（若有行人穿越道）、車通行
    者，亦應以闖紅燈論處。
四、經查：異議人對其於上揭時間，駕駛前揭自用一般小客車，
    行經上開違規路口等情固不爭執，惟矢口否認有何闖越紅燈
    之違規行為，並以前揭情詞置辯。然當異議人行進方向之交
    通號誌紅燈亮起後2.67秒之際，異議人竟未停車而往前繼續
    行駛，將車輛前懸越過停止線，於紅燈亮起後3.47秒之際，
    車身並已全部停在行人穿越道上，又採證照片係因內側（照
    片代碼L1）車道即異議人所處車道之車牌Q7-2783 號自用小
    客車於紅燈亮起後2.67秒時起越停止線，而起動相機拍照，
    非如異議人所述，係因其他車輛啟動照相系統，此有採證照
    片2 張、桃園縣政府警察局98年02月12日桃警交字第098003
    7999號函在卷可按。是異議人於黃燈號誌亮起時，異議人即
    應減速準備停車，然其不為此舉，於紅燈時反更向前行，將
    全車通過停止線，洵難認無闖紅燈之故意；況其車輛前懸除
    突出行人穿越道外，並已進入橫向之南園路，後車身更壓在
    行人穿越道上，足以影響往來人、車通行之安全，準此，足
    認其有穿越路口之企圖，而可視為闖紅燈行為。異議人前開
    辯解之情形核與卷證不符，不足採信。
五、綜上，本件事證明確，異議人確有上開違規事實，洵堪認定
    ，是本件異議為無理由。而原處分機關依道路交通管理處罰
    條例第53條第1 項、第63條第1 項第3 款規定，對異議人裁
    處罰鍰新臺幣2,700 元，並記違規點數3 點，亦核無違法或
    不當，而無應予撤銷之事由，本院自應駁回異議人之聲明異
    議，以資適法。
據上論斷，應依道路交通案件處理辦法第19條，裁定如主文。
中    華    民    國    98    年    8     月    31    日
                      臺灣桃園地方法院交通法庭
                          法  官  柯姿佐
以上正本證明與原本無異。
如不服本裁定，應於裁定送達後5 日內向本院提出抗告狀。
                          書記官  王明玉
中    華    民    國    98    年    9     月    2     日


司法院資訊處製作；財團法人民間司法改革基金會備份。
